【裁判字號】    92,易,3034
【裁判日期】    950217
【裁判案由】    侵占
【裁判全文】
臺灣板橋地方法院刑事判決              92年度易字第3034號
公  訴  人  臺灣板橋地方法院檢察署檢察官
被      告  林佳宏
            蕭秋龍
上列被告等因侵占案件，經檢察官提起公訴（九十二年度偵字第
一四二六一號），本院判決如下：
    主  文                                              
林佳宏、蕭秋龍，均無罪。
    理  由                                              
一、公訴意旨略以：被告林佳宏、蕭秋龍、吳紘昇（原名吳證福
    ，業經本院於民國九十三年八月二十五日判決，處有期徒刑
    十一月確定）、林君彥、林慶明、劉哲男、羅忠文（以上四
    人均業經本院於九十三八月十八日判決，林君彥處有期徒刑
    七月，緩刑二年、林慶明處有期徒刑七月、劉哲男及羅忠文
    各處有期徒刑八月，除劉哲男及羅文忠上訴外，其餘業已確
    定）、林尚德（業經本院於九十四年一月十二日判決處有期
    徒刑五月確定）、鄭正國（業經本院於九十四年八月八日判
    決處有期徒刑七月，緩刑二年確定）前均為告訴人欣隆企業
    股份有限公司（簡稱欣隆公司）之業務員，負有收受客戶所
    繳有線電視機裝機費、查線費及收視等費用之職務，為從事
    前述業務之人員，而分別於九十年間起，於收受欣隆公司客
    戶所繳之費用後，竟意圖為自己不法之所有，予以侵占入己
    花用（林佳宏、蕭秋龍侵占之金額及時間，詳如附表一、二
    所示），因認被告等涉犯刑法第三百三十六條第二項之業務
    侵占罪嫌等語。
二、按犯罪事實應依證據認定之，無證據不得認定其犯罪事實；
    又不能證明被告犯罪者，即應諭知無罪之判決，刑事訴訟法
    第一百五十四條第二項、第三百零一條第一項分別定有明文
    。又按告訴人之告訴，係以使被告受刑事訴追為目的，是其
    陳述是否與事實相符，仍應調查其他證據以資審認，最高法
    院五十二年度台上字第一三００號著有判例可資參照。
三、本件公訴人認被告林佳宏、蕭秋龍分別涉有業務侵占罪嫌罪
    嫌，無非以告訴人之指訴，及到庭證人之證述為主要依據。
    惟訊據被告林佳宏及蕭秋龍均堅決否認有上揭犯行，被告林
    佳宏辯稱：伊跟客戶收錢一定會開收據給公司，如有開收據
    都會繳回公司等語置辯；而被告蕭秋龍辯稱：雖有證人寫切
    結書指認伊，但斯時伊尚未到職或已在別家公司上班，伊係
    於九十年八月下旬至九十一年二月二十日任職於告訴人欣隆
    公司等語置辯。
四、惟查：
(一)被告林佳宏部分：
1.被告林佳宏於九十年間受僱於告訴人公司，擔任稽核組員，負
  責向第四臺收視戶收取有線電視裝機費、查線費與收視費等職
  務乙節，為被告林佳宏所不爭執，並有告訴人指訴明確，上開
  事實，堪以認定屬實，合先敘明。
2.本件主要爭執點在於被告林佳宏有無向附表一所示之客戶陳美
  莉、許文達、蔡杉山（起訴書附表誤載為蔡松山，茲予更正）
  、戴紳全、劉修旺、許慧梅、楊金玉、彭盛忠、王佳玉、王文
  貴、湯貴福、蔡彰佑、邱凌志、林足滿、沈雯雯、劉文貴、陳
  錄柱、李健男、林本澤、汪素英等二十人收取該表所示之收視
  費而未繳予告訴人。經查：
(1)雖證人即附表一所示之客戶陳美莉、許文達、蔡杉山、戴紳全
  、劉修旺、許慧梅、楊金玉、彭盛忠、王佳玉、王文貴、湯貴
  福、蔡彰佑、邱凌志、林足滿、沈雯雯、劉文貴、陳錄柱、李
  健男、林本澤、汪素英等二十人收分別於九十一年七、八月間
  ，簽署切結書表示被告林佳宏於附表一所示之時間向渠等收取
  有線電視費用乙節，此有切結書二十紙（詳見九十二年度發查
  卷第一一一二號偵查卷〈下稱發查卷〉第二００至二一八、二
  二二頁）附卷可稽。
(2)然參酌下列證人之證述：
證人蔡杉山於本院九十三年九月一日審理時具結證述：發查卷
  第二０二頁之切結書是我所簽名捺印，拿切結書來時有很多人
  我不認識，只知道是欣隆盛公司之人，當時只是請我確認該人
  是否有向我收錢，並沒有拿相片給我看，我當時說這人有來向
  我收錢，但我不認識他。該處是我承租來的，搬進去時就有第
  四台，該公司有跟我收過一次錢，但是我不認得收錢之人，拿
  切結書來的人說這樣可以證明我沒有私接等語（詳見本院卷Ｂ
  第八十三至八十六頁）。
證人戴紳全於本院上開審理期日具結證述：發查卷第二０三頁
  之切結書，是第四台員工拿給我簽的，當時沒有拿相片給我指
  認，前開切結書上之指印忘記是否我蓋的，但簽名是我的；九
  十一年七月十七日裝機時來裝機的吳俊信有拿林佳宏的名片給
  我，說林佳宏是他們組長，並向我收取裝機費一千五百元及四
  千元之收視費用，在那之前第四台公司都沒有人來跟我收費用
  ，前開切結書就是在裝機當天簽的，內容我沒有看清楚，但我
  記得切結書上應該沒有相片，後來第四台公司有拿相片給我指
  認，但我說太久了我不記得等語（詳見本院卷Ｂ第九十一至九
  十五頁）。
證人劉修旺於本院上開審理期日具結證述：發查卷第二０四頁
  之切結書是我所簽名捺印，簽切結書時有拿相片給我指認，但
  我很模糊，第四台公司的人來找我說他們員工有問題，並說若
  有裝第四台就要簽切結書，他們有拿六、七張相片給我指認，
  但我印象很模糊，根本不確定是哪一個，他們硬要我這樣做；
  九十一年二月至八月間我有裝第四台，也有繳費，但收費時是
  晚上，我不記得誰來向我收費等語（詳見本院卷Ｂ第九十七至
  九十九頁）。
證人許慧梅於本院上開審理期日具結證述：發查卷第二０五頁
  之切結書是我所簽名，但忘記有無蓋指印，寫切結書時有拿一
  些相片給我看，但我沒辦法確認也沒有指認該相片；九十一年
  六月至十二月間我有裝第四台，也有繳費，但繳給誰我不記得
  ，也無法確定是否為切結書上相片中之人，來收錢的人有拿林
  佳宏的名片給我，我才按照名片確認是林佳宏，但收錢的人沒
  有說他是林佳宏，我當庭也無法確認林佳宏是跟我收錢的人等
  語（本院卷Ｂ第一００至一０四頁）。
證人彭盛忠於本院上開審理期日審判時具結證述：發查卷第二
  ０七頁之切結書是我所簽名捺印，簽切結書時第四台的人沒有
  拿照片給我指認，但我記得繳給林佳宏，因為我剛搬去鶯歌時
  ，林佳宏來跟我收錢並說他是第四台員工，給他裝機比較便宜
  ，並問我要不要繼續看第四台，如果不要看就要剪掉，因為我
  還要看，就繳錢給林佳宏，他有拿名片及工作證給我看，工作
  證上有照片，所以能確定照片上的人就是林佳宏，在庭之林佳
  宏跟當初收錢的不太像，跟我收錢的人頭髮長一點，就是切結
  書上照片的樣子，但現場林佳宏身分證上之照片跟向我收錢的
  人又不太一樣等語（本院卷Ｂ第一０五至一一０頁）。
證人王佳玉於本院上開審理期日具結證述：發查卷第二０八頁
  之切結書是我所簽名，但不記得有無蓋指印，我不記得簽切結
  書時有無讓我指認相片，我只知道第四台的人跟我收二千元，
  但我不知道他姓名，是我打電話給第四台就有人來跟我收錢，
  他身上有掛識別證，因為時間太久，我無法確認誰跟我收錢；
  簽切結書時，第四台的人跟我說林佳宏有一些違法行為，叫我
  趕快簽這張切結書等語（詳見本院卷Ｂ第一一一至一一五頁）
  。
證人邱凌志於本院九十三年九月八日審理時具結證述：發查卷
  第二一二頁之切結書是我所簽名蓋章，九十一年四月間我有裝
  第四台，也有繳費，收費的是林佳宏跟吳證福二人一起前來，
  前開切結書上之照片之人不確定是向我收費之人，當時來收費
  只給我一張名片，無法確認他的長相，簽前開切結書時我確定
  並沒有拿照片給我指認，我沒辦法確認收費之人之長相，但是
  相片上之人很像跟我收費之人，他有給我一張吳證福之名片背
  面有寫林佳宏之姓名及手機號碼（該名片經審判長當庭檢閱無
  誤後發還證人），該切結書上姓名跟名片一樣我就蓋章，我當
  庭無法確認在庭之林佳宏就是跟我收錢之人；收費時間及金額
  以名片上之記載為準，亦即收費時間即裝機時間是九十一年二
  月十九日，名片上記載之八月二十日是下次收費之時間，該次
  收費金額為二千四百元，該名片背面之林佳宏名字與電話號碼
  是收費時當場在我家寫的等語（詳見本院卷Ｂ第一三０至一三
  七頁）。
證人汪素英於本院九十三年九月八日審判時具結證述：發查卷
  第二二二頁之切結書是我所簽名捺印，第四台的人拿切結書來
  時沒有拿照片給我指認，但該切結書上照片有點像向我收費的
  人，所以我才蓋指印；九十一年三月間我有裝第四台，同年月
  十五日第四台有向我收四千元，只有收過一次，有二個人來跟
  我收，收費時他沒有拿名片給我，但有告訴我他的名字，我忘
  記了，也不記得收費之人是否為林佳宏，但收費的二個人中有
  一個頭髮較長，另一人較瘦，他有給我收據，也有在收據上寫
  名字等語（本院卷Ｂ第一三八至一四三頁）。
證人陳美莉於本院九十三年九月二十二日審判時具結證述：發
  查卷第二００頁之切結書是我所簽名捺印，當時第四台的人有
  拿照片給我看，該公司員工向我先後收過二次錢，第一次來收
  費的我確定是吳證福（指認照片）跟他三個朋友共四人，但指
  認林佳宏的切結書是第四台公司要我在切結書上簽名的，該切
  結書上之名片是第四台的人邀我繼續收看時給我的，他說會給
  我比較便宜的方式收費，同時向我收錢；至於第二次向我收費
  的人我忘記了；前開切結書上記載「林佳宏於九十年九月二十
  九日向我收費二千二百元」收取時間及金額均記載正確，但該
  切結書是第四台的員工要我簽的，我先後二次給第四台的前共
  計四千四百元，名片上所記載之時間是我寫的；發查卷第十九
  頁指證吳證福之切結書也是我所簽名的，該切結書上夾有一張
  吳證福名片是他本人於第一次收費時交給我的，但第二次來收
  費的人有穿制服並帶公司識別證，有無給我名片我忘記了，切
  結書上記載吳證福九十一年二月十八日來向我收費應該記載錯
  誤，當初第四台要我指認時，我肯定第一次是吳證福來向我收
  費等語（本院卷Ｂ第一九一至一九三頁）。
證人許文達於本院九十三年九月二十二日審判時具結證述：發
  查卷第二０一頁之切結書是我所簽名捺印，當時第四台員工沒
  有拿照片給我指認，但應該是照片上的人來向我收費的。我於
  九十一年三月間住鶯歌時有裝第四台，當時我要回花蓮就通知
  第四台的人來拆線收費，於九十一年三月五日我打電話通知第
  四台，他就來收費三千元，收錢的人有給我收據，但我不知道
  放在哪裡；在裝第四台的時候，在庭的被告林佳宏（當庭指認
  ）就是切結書照片上的人來幫我裝機、收費，來收費的頭髮比
  較長，跟在庭被告林佳宏不同，但我確認跟我收費的就是他，
  前開切結書上所夾之名片是裝機之人給我的，這名片於簽切結
  書時交給第四台的人等語（本院卷Ｂ第一九五至二００頁）。
證人陳錄柱於臺灣彰化地方法院九十五年一月九日囑託訊問時
  具結證述：伊曾於九十、九十一年間，住在臺北縣三峽市○○
  路○○○巷○號一樓，有裝設第四台；有線電視費一個月六百
  元，交給第四台公司的人，我不記得交給誰；發查卷第二一六
  頁之切結書是我簽名的，林佳宏有向我收費三千元；我不記得
  為何可確認是林佳宏向我收費，也不記得欣隆公司出示切結書
  時，是否已貼有照片，或出示照片給我指認；也忘了向我收費
  之人即為切結書照片之人；切結書所載之金額正確；切結書上
  面是我弟弟陳錄旗幫我簽名的，我有同意他簽等語（詳見本院
  卷C 第一二三至一二四頁）。
證人湯貴福於本院九十五年一月二十日審理時具結證述：我接
  天線，被第四台的人接線時剪斷，他說要幫我接，且說接後一
  、二個月繳錢，之後他們來收錢，說我沒有繳錢，又把他們接
  的第四臺線路剪斷；剪斷線路後沒多久，他說要告照片上的人
  ，說他接第四臺給客人看，麻煩我簽名；我並沒有繳錢給照片
  上的人，沒有繳錢給第四台的人；我有跟接天線的人吵架，照
  片上的人很像是跟我吵過架的人，但我沒有把錢交給他；簽切
  結書時，第四台的人有拿照很多照片給我看，但我看不清楚，
  因為是晚上、暗暗的，我老花眼看不清楚，且指認的照片是黑
  白影本，不是很清楚；我沒有看過在庭之被告林佳宏等語（詳
  見本院卷Ｃ第一三八至一四一頁）。
除證人彭盛忠及許文達外，其餘證人均到庭當庭證述渠等於簽
  立切結書時，已不認得收錢之人，且無法確認切結書上所附被
  告林佳宏之照片是向渠等收錢之人，及當庭無法確認被告林佳
  宏就是向渠等收錢之人，甚或告訴人並未提出被告林佳宏之照
  片供證人指認，則渠等所簽立之切結書與其所述顯有不一，殊
  難逕予採信。至證人彭盛忠雖當庭指認被告林佳宏，惟其卻證
  述：在庭之林佳宏跟當初收錢的不太像，跟我收錢的人頭髮長
  一點，就是切結書上照片的樣子，但現場林佳宏身分證上之照
  片跟向我收錢的人又不太一樣等語（本院卷Ｂ第一０九至一一
  ０頁），是其證述不一，亦難逕予採信。又被告林佳宏固不否
  認因證人許文達看第四臺沒有繳錢，而有拜訪證人許文達乙事
  （詳見本院卷Ｂ第二００頁），惟證人許文達先證述：通知第
  四台的人來拆線，第四台的人來拆線收費，我繳完就回花蓮；
  第四台的人叫我簽切結書沒有拿這些照片給我看；收我三千元
  的人沒有給我名片；云云（詳見本院卷Ｂ第一九五、一九七、
  一九八頁），嗣又證述：在庭被告林佳宏來幫我裝機，收費就
  是切結書上照片之人；切結書上之名片是裝機的人給我的云云
  ，是其前後供述不一，殊難逕予採認。
(3)至其餘經本院合法傳喚、拘提未到庭之證人李健男、劉文貴、
  楊金玉、林本澤、蔡彰祐、湯貴福、王文貴、沈雯雯、林足滿
  等人，僅有渠等之切結書可供參酌，然衡諸上開到庭證述之證
  人所言，該渠等於簽立切結書時，尚難指認是否為被告林佳宏
  向渠等收取收視費，且該指認照片僅為黑白影本，及部分簽立
  切結書時，並無照片可供指認，該指認程序容有疑義，而檢察
  官及被告林佳宏亦未再聲請傳喚，故本院認無傳喚之必要，附
  此敘明。
(二)被告蕭秋龍部分：
1.被告蕭秋龍於九十年八月四日至告訴人公司甄選，並於同月二
  十一日由告訴人公司為其辦理加入勞工保險，而受僱於告訴人
  公司，擔任稽核組員，負責向第四臺收視戶收取有線電視裝機
  費、查線費與收視費等職務，至九十一年三月十三日離職，並
  辦理退保等語，業據被告蕭秋龍供承在卷，並有退保申請表、
  勞工保險卡、徵選報名單（詳見九十二年度偵字第一四二六一
  號偵查卷第九、十頁）附卷可稽，是上開事實，堪以認定無訛
  ，合先敘明。
2.本件爭執點在於被告蕭秋龍有無向證人即附表二所示之蔡彰文
  、孫浩峻、江潔璇、楊靖雯、王麗美、高志偉收取附表二所示
  之金額而未繳予告訴人。經查
(1)雖證人蔡彰文、孫浩峻、江潔璇、楊靖雯、王麗美、高志偉分
  別於九十一年八、九月間，簽署切結書表示被告蕭秋龍於附表
  二所示之時間向渠等收取有線電視費用乙節，此有切結書七紙
  （詳見發查卷第一五六至一六二頁）附卷可稽。
(2)然參酌下列證人之證述：
證人楊靖雯於本院九十五年一月十日審理時具結證述：發查卷
  第一六０頁之切結書是我簽的，當時我有說照片上的人很像跟
  我收取費用，但我說我不確定；時間很久了，我沒有印象；不
  知道庭上的被告蕭秋龍是否就是向我收費之人等語（詳見本院
  卷Ｃ第一一六至一一九頁）。是證人楊靖雯並無法確定是否係
  被告蕭秋龍向其收取費用，核與其所簽立之切結書有異，且參
  酌證人楊靖雯之切結書記載被告蕭秋龍於九十年五月三十日向
  其收取收視費二千四百（詳見發查卷第一六０頁），然查被告
  蕭秋龍於九十年八月四日至告訴人公司甄選，並於同月二十一
  日由告訴人公司為其辦理加入勞工保險乙節，詳如前述，則於
  九十年五月三十日被告蕭秋龍尚非告訴人公司之受僱人，客觀
  上並無從知悉申請裝機之客戶資料之可能，則何以其能知悉證
  人楊靖雯申請裝機之地址而前往收費？故證人楊靖雯所簽立之
  切結書殊難逕予採信。
證人蔡彰文於本院九十二年訴字第六七二號民事庭審理時具結
  證述：九十一年八月十日之切結書（即發查卷第一五六頁）是
  我簽的，但九十一年九月四日之切結書（即發查卷第一五七頁
  ）不是我簽的，我不記得何人收錢等語（詳見本院卷Ａ第一五
  六頁）。是證人蔡彰文亦無法確切指認被告蕭秋龍向其收取收
  視費用，核與該切結書所載有異，殊難逕予為不利於被告蕭秋
  龍之認定。
證人江潔璇於上開民事庭審理期日具結證述：我有簽切結書，
  應該就是蕭秋龍於九十一年五月五日向其收取半年收視費三千
  零六十元加裝機費一千元，共計四千零六十元，他說要寄收據
  給我，但事後沒有寄給我等語（詳見本院卷Ａ第一五六頁反面
  至一五七頁）。然查被告蕭秋龍於九十一年三月十三日離職，
  並辦理退保等語，已如前述，是於九十一年五月五日被告蕭秋
  龍已非告訴人公司之受僱人，客觀上已無從知悉申請裝機之客
  戶資料之可能，則何以其能知悉證人江潔璇申請裝機之地址而
  前往收費？是證人江潔璇所簽立之切結書（詳見發查卷第一六
  一頁）亦難採為不利於被告蕭秋龍之認定。
證人王麗美於本院上開民事庭九十二年八月二十一日審理期日
  具結證述：卷附之切結書是我簽的，是鄭正國及蕭秋龍向我收
  錢的，而且還有寫電話貼紙給我，他沒給我收據並說公司會寄
  給我等語（詳見本院卷Ａ第一五一頁反面），然核與其所簽署
  之切結書（詳見發查卷第一六一頁）記載僅被告蕭秋龍一人向
  其收取收視費用顯有不同，殊難逕予採信其證述。
(3)至證人高志偉及孫浩峻經本院合法傳喚、拘提均未到庭，而僅
  有渠等之切結書可供參酌，然衡諸上開到庭證述之證人所言，
  該渠等於簽立切結書時，尚難指認是否為被告蕭秋龍向渠等收
  取收視費，且該指認照片僅為黑白影本，及部分簽立切結書時
  ，並無照片可供指認，該指認程序容有疑義，而檢察官及被告
  蕭秋龍亦未再聲請傳喚，故本院認無傳喚之必要，附此敘明。
五、綜上所述，本件依調查所得之證據尚不足以證明被告林佳宏
    、蕭秋龍確有業務侵占之犯行，此外，復查無其他積極證據
    足資證明被告有右述犯行，則揆諸首開說明，犯罪尚屬不能
    證明，均應為無罪之諭知。
據上論斷，應依刑事訴訟法第三百零一條第一項，判決如主文。
本件經檢察官朱學瑛到庭執行職務。
中    華    民    國    95    年    2     月    17    日
                  刑事第十四庭  審判長法  官  黎錦福

                                      法  官  曾正耀

                                      法  官  饒金鳳
以上正本證明與原本無異。
如不服本判決應於送達後十日內向本院提出上訴狀。
                                      書記官  王春森

中    華    民    國    95    年    2     月    17    日

附表一：林佳宏部分
┌─┬─────┬──────┬─────┐
│編│被  害  人│侵 占 時 間 │ 侵占金額 │
│號│          │            │          │
├─┼─────┼──────┼─────┤
│1 │陳美莉    │90年9月29日 │2,200元   │
├─┼─────┼──────┼─────┤
│2 │陳錄柱    │90年11月28日│3,000元   │
├─┼─────┼──────┼─────┤
│3 │李健男    │90年12月25日│3,000元   │
├─┼─────┼──────┼─────┤
│4 │劉文貴    │90年12月28日│3,000元   │
├─┼─────┼──────┼─────┤
│5 │楊金玉    │90年12月30日│3,000元   │
├─┼─────┼──────┼─────┤
│6 │蔡杉山    │91年1月1日  │3,000元   │
│  │（起訴書誤│            │          │
│  │載為蔡松山│            │          │
│  │）        │            │          │
├─┼─────┼──────┼─────┤
│7 │林本澤    │91年1月5日  │1,200元   │
├─┼─────┼──────┼─────┤
│8 │彭盛忠    │91年2月1日  │2,000元   │
├─┼─────┼──────┼─────┤
│9 │蔡彰祐    │91年3月1日  │3,500元   │
├─┼─────┼──────┼─────┤
│10│許文達    │91年3月5日  │3,000元   │
├─┼─────┼──────┼─────┤
│11│湯貴福    │91年3月5日  │3,000元   │
├─┼─────┼──────┼─────┤
│12│王佳玉    │91年3月15日 │2,000元   │
├─┼─────┼──────┼─────┤
│13│汪素英    │91年3月15日 │4,000元   │
├─┼─────┼──────┼─────┤
│14│邱淩志    │91年4月1日  │3,300元   │
├─┼─────┼──────┼─────┤
│15│王文貴    │91年5月1日  │2,000元   │
├─┼─────┼──────┼─────┤
│16│戴紳全    │91年5月15日 │4,000元   │
├─┼─────┼──────┼─────┤
│17│沈雯雯    │91年5月25日 │3,000元   │
├─┼─────┼──────┼─────┤
│18│許慧梅    │91年6月15日 │3,000元   │
├─┼─────┼──────┼─────┤
│19│劉修旺    │91年9月20日 │2,200元   │
├─┼─────┼──────┼─────┤
│20│林足滿    │91年11月1日 │2,500元   │
├─┴─────┴──────┴─────┤
│總金額：55,900元                        │
└────────────────────┘
附表二：蕭秋龍部分
┌─┬─────┬──────┬─────┐
│編│  被害人  │  侵占時間  │ 侵占金額 │
│號│          │            │          │
├─┼─────┼──────┼─────┤                     
│1 │楊靖雯    │90年5月30日 │2,400元   │
├─┼─────┼──────┼─────┤
│2 │王麗美    │91年1月1日  │5,000元   │
│  │          │            │          │
│  │          │            │          │
├─┼─────┼──────┼─────┤
│3 │高志偉    │91年1月1日  │6,000元   │
│  │          │            │（與吳證福│
│  │          │            │、林尚德共│
│  │          │            │同收取）  │
├─┼─────┼──────┼─────┤
│4 │蔡彰文    │91年1月23日 │2,000元   │
│  │          │            │（與吳證福│
│  │          │            │共同收取）│
│  │          │            │          │
├─┼─────┼──────┼─────┤
│5 │孫浩峻    │91年1月30日 │3,000元   │
├─┼─────┼──────┼─────┤
│6 │江潔璇    │91年5月5日  │4,060元   │
├─┴─────┴──────┴─────┤
│總金額：22,460元                        │
└────────────────────┘

司法院資訊處製作；財團法人民間司法改革基金會備份。
